【裁判字號】    98,上易,978
【裁判日期】    980717
【裁判案由】    竊盜
【裁判全文】
臺灣高等法院臺中分院刑事判決         98年度上易字第978號
上  訴  人
即  被  告  乙○○
上列上訴人因竊盜案件，不服臺灣臺中地方法院98年度易字第
1140號中華民國98年4月30日第一審判決（起訴案號：臺灣臺中
地方法院檢察署98年度偵字第5763號），提起上訴，本院判決如
下：
    主  文
上訴駁回。
    事  實
一、乙○○意圖為自己不法之所有，於民國（下同）98年2月10
    日中午12時30分許，在臺中縣大甲鎮○○路48之2號之甲○
    ○住處，以腳踹破鋁門上之玻璃後，開門侵入上開住宅內欲
    竊取財物（侵入住宅部分，未據告訴），嗣其在屋內翻動衣
    櫃搜尋財物之際，適甲○○自外返回住處發現並喝止，而未
    得手。後乙○○趁甲○○報警處理時，駕駛車牌7T-3653 號
    自小客車逃逸，旋於同日中午12時42分許，在臺中縣大甲鎮
    ○○路與中山路1段路口，為警查獲。
二、案經甲○○訴由臺中縣警察局大甲分局報告臺灣臺中地方法
    院檢察署檢察官偵查起訴。
    理  由
一、按被告以外之人於審判外之陳述，雖不符刑事訴訟法第159
    條之1至第159條之4之規定，而經當事人於審判程序同意作
    為證據，法院審酌該言詞陳述或書面陳述作成之情況，認為
    適當者，亦得為證據；又當事人、代理人或辯護人於法院調
    查證據時，知有第159條第1項不得為證據之情形，而未於言
    詞辯論終結前聲明異議，視為有前項之同意，刑事訴訟法第
    159條之5第1項、第2項亦有明文。本判決所引用證據之證據
    能力，業經本院審理時予以提示並告以要旨，且各經檢察官
    被告等人表示意見。當事人已知該等證據乃傳聞證據，且均
    未於言詞辯論終結前對該等筆錄內容異議，依上開規定，是
    該等證據已擬制同意其有證據能力，本院審酌該等證據無不
    當取供之情形，認為以之作為本案之證據亦屬適當，是具有
    證據能力。
二、訊據上訴人即被告乙○○（下稱）矢口否認有何毀越門扇竊
    盜未遂犯行，辯稱：伊是去那邊四處找工作，後來開車迷路
    了，又剛好尿急，所以停下來尿尿云云。然查，上揭犯罪事
    實，業據告訴人甲○○於警詢時證述：「98年2月10日12 時
    30分左右，在我返回住家前約50公尺處左右，發現一名男子
    身穿黑色上衣、藍色牛仔褲正在用腳踹開鋁門後進入屋內，
    當我返回住家門口時，我發現鋁門玻璃損壞，我上前在屋外
    喊叫，所以不敢進入屋內。大約2分鐘左右，此時竊嫌從屋
    後的後門走出，我即上前詢問竊嫌為何將我家的鋁門玻璃打
    破，該竊嫌說，你不要亂說，我是在等朋友。正當我拿起手
    機打電話報警時，該名竊賊利用我打電話沒有注意時，馬上
    跑到住家旁邊的空地上開走一部黑色自小客車（7T-3653 ）
    離開現場逃逸後，我即報案並提供車號給警方」等語綦詳（
    見警局卷第7頁），而告訴人與被告素無仇怨，並無誣陷被
    告必要，且其於案發現場亦與被告照面，無誤認被告之可能
    。再者，被告經查獲時係駕駛7T-3653黑色自小客車，益徵
    告訴人上開所述為真。此外，復有現場照片8張附卷可稽，
    依前開照片所示，告訴人上開住處鋁門確遭破壞，從而，被
    告上開所辯顯係卸責之詞，不足採信。綜上所述，本件事證
    明確，被告否認與辯解無非卸責飾詞，委無可採，其毀越門
    扇竊盜未遂犯行應堪認定，應依法論科。
二、核被告所為，係犯刑法第321條第1項第2款、第2項之毀越門
    扇竊盜未遂罪。又被告竊盜犯行僅止於未遂，爰依刑法第25
    條第2項減輕其刑。原審依據上述理由，適用刑法第321條第
    1項第2款、第2項、第25條第2項、第41條第1項前段，刑法
    施行法第1條之1第1項、第2項前段，並審酌被告年輕力壯，
    不思以己力賺取財物，侵入他人住處行竊，嚴重影響他人財
    產居家安危，犯後猶空言否認犯行，態度不佳，然念其未竊
    得財物等一切情狀，量處被告有期徒刑5月之刑，並諭知易
    科罰金之折算標準。核其認事用法俱無不當，量刑亦稱允洽
    ，被告猶執陳詞否認犯罪而提起上訴，非有理由，應駁回其
    上訴。
據上論斷，應依刑事訴訟法第368條，判決如主文。
本案經檢察官丙○○到庭執行職務。
中    華    民    國    98    年    7     月    17    日
            刑事第七庭   審判長法  官 林  榮  龍
                               法  官 鄭  永  玉
                               法  官 江  錫  麟
以上正本證明與原本無異。
不得上訴。
                               書記官 鄧  智  惠
中    華    民    國    98    年    7     月    20    日
附錄本案論罪科刑法條：
刑法第321條：
  犯竊盜罪而有左列情形之一者，處6月以上、5年以下有期徒刑
  ：
  一、於夜間侵入住宅或有人居住之建築物、船艦或隱匿其內而
      犯之者。
  二、毀越門扇、牆垣或其他安全設備而犯之者。
  三、攜帶兇器而犯之者。
  四、結夥三人以上而犯之者。
  五、乘火災、水災或其他災害之際而犯之者。
  六、在車站或埠頭而犯之者。
  前項之未遂犯罰之。


司法院資訊處製作；財團法人民間司法改革基金會備份。
